最高法院民事裁定　　　　　　　一○○年度台抗字第八○四號
再 抗告 人　林素珍
　　　　　　陳世杰
共　　　同
訴訟代理人　羅明宏律師
上列再抗告人因宜蘭縣頭城鎮農會與林旺間清償債務強制執行事
件，聲明異議，對於中華民國一○○年七月二十二日台灣高等法
院裁定（一○○年度抗字第七五○號），提起再抗告，本院裁定
如下：
    主  文
原裁定關於駁回再抗告人對於撤銷除去宜蘭縣礁溪鄉○○路八四
之一號建物租賃權之執行命令聲明異議之抗告及該訴訟費用部分
廢棄，應由台灣高等法院更為裁定。
其他再抗告駁回。
再抗告訴訟費用，關於駁回其他再抗告部分，由再抗告人負擔。
    理  由
本件再抗告人以台灣宜蘭地方法院（下稱宜蘭地院）於坐落宜蘭
縣礁溪鄉○○○段七二五、七二六、七二七、七二八地號土地（
下稱系爭土地）及七二八地號土地上之未登記門牌號碼為宜蘭縣
礁溪鄉○○路八四之一號建物（下稱系爭建物）拍定並發給權利
移轉證書予拍定人即再抗告人後，撤銷除去系爭建物租賃權之執
行命令，致該建物不能點交，影響再抗告人利益為由，聲請撤銷
系爭土地及建物合併拍定程序，並返還全部價金，經宜蘭地院司
法事務官裁定駁回後，再抗告人對之提出異議，並對宜蘭地院撤
銷除去系爭建物租賃權之執行命令，聲明異議，復經宜蘭地院裁
定駁回，再抗告人不服該裁定，提起抗告。原法院以：系爭土地
及建物於民國九十九年一月十三日既由再抗告人拍定，並於同年
三月二十二日收受宜蘭地院核發之權利移轉證書，有不動產第三
次拍賣筆錄、不動產權利移轉證書、送達證書可稽，則該等土地
及建物之拍賣程序，於九十九年三月二十二日即告終結。系爭土
地及建物之拍賣程序既已終結，即不許執行法院再撤銷或變更原
處分或程序，從而再抗告人於九十九年四月九日聲請撤銷該等土
地及建物合併拍定程序，並返還全部價金，及於同年五月十二日
對宜蘭地院撤銷除去系爭建物租賃權之執行命令，聲明異議，於
法未合，因而裁定駁回再抗告人之抗告。
關於廢棄發回部分（即再抗告人對於撤銷除去系爭建物租賃權之
執行命令，聲明異議部分）：
按強制執行法第十二條第一項所謂強制執行程序終結，究指強制
執行程序實施至如何程度而言，應視聲請或聲明異議之內容，分
別情形定之。查宜蘭地院係於系爭土地及建物之拍賣程序終結後
，始將除去系爭建物租賃權之執行命令撤銷，則再抗告人對此撤
銷聲明異議，自不得以系爭土地及建物之拍賣程序終結，謂該撤
銷之強制執行程序已經終結。乃原法院逕以系爭土地及建物之拍
賣程序終結，駁回再抗告人此部分之抗告，要難謂無適用法規顯
有錯誤之情事。再抗告意旨，指摘此部分之原裁定不當，求予廢
棄，非無理由。關於駁回其他再抗告部分（即再抗告人聲請撤銷
系爭土地及建物合併拍定程序，並返還全部價金部分）：
原法院以系爭土地及建物之拍賣程序終結，駁回再抗告人此部分
之抗告，經核於法並無違誤。再抗告意旨，指摘此部分之原裁定
不當，聲明廢棄，非有理由。
據上論結，本件再抗告為一部有理由，一部無理由。依強制執行
法第三十條之一，民事訴訟法第四百九十五條之一第二項、第四
百七十七條第一項、第四百七十八條第二項、第四百八十一條、
第四百四十九條第一項、第九十五條、第七十八條，裁定如主文
。
中    華    民    國  一○○  年    十    月   十三   日
                      最高法院民事第六庭
                          審判長法官  陳  淑  敏  
                                法官  吳  麗  女  
                                法官  簡  清  忠  
                                法官  王  仁  貴  
                                法官  葉  勝  利  
本件正本證明與原本無異
                                      書  記  官  
中    華    民    國  一○○  年    十    月  二十五  日
最高法院民事裁定
    主  文
本件裁定主文欄第一項、第三項所載「該訴訟費用」、「再抗告
訴訟費用」，應更正為「該程序費用」、「再抗告程序費用」。
中    華    民    國  一○○  年    十    月   十七   日
                      最高法院民事第六庭
                          審判長法官  陳  淑  敏  
                                法官  吳  麗  女  
                                法官  簡  清  忠  
                                法官  王  仁  貴  
                                法官  葉  勝  利  
本件正本證明與原本無異
                                      書  記  官  
中    華    民    國  一○○  年    十    月  二十五  日
                                                     m